【裁判字號】    97,易,3756
【裁判日期】    980122
【裁判案由】    毒品危害防制條例
【裁判全文】
臺灣臺北地方法院刑事判決              97年度易字第3756號
    公  訴  人  臺灣臺北地方法院檢察署檢察官
    被      告  甲○○
上列被告因違反毒品危害防制條例案件，經檢察官提起公訴（97
年度偵字第25482號），本院判決如下：
    主  文
甲○○持有第二級毒品，累犯，處有期徒刑參月，如易科罰金，
以新臺幣壹仟元折算壹日。扣案之甲基安非他命壹包（不含包裝
袋，驗餘淨重零點參壹壹玖公克）沒收銷燬之，包裝上開甲基安
非他命之空包裝袋壹只沒收。
    事  實
一、甲○○曾因施用毒品案件，於民國94年6月30日經臺灣板橋
    地方法院以94年度訴字第698號判處有期徒刑1年2月，於94
    年9月15日撤回上訴確定；復因施用毒品案件，於95年2月3
    日經臺灣板橋地方法院以95年度簡字第476號判處有期徒刑5
    月，於95年2月23日確定，上開2案經法院裁定應執行刑為有
    期徒刑1年6月確定；再因施用毒品案件，於95年6月30日經
    臺灣板橋地方法院以95年度訴字第1546號判處有期徒刑1年
    ，於95年7月23日確定，再經同法院以96年聲減字第1583號
    裁定減刑為有期徒刑6月，與上開應執行有期徒刑1年6月接
    續執行後，於96年10月10日縮刑期滿執行完畢。詎其仍不知
    悔改，明知甲基安非他命係屬毒品危害防制條例所規定之第
    二級毒品，不得非法持有，竟基於持有第二級毒品甲基安非
    他命之犯意，於97年10月1日21時許，在臺北市萬華區中興
    醫院附近，向真實姓名年籍不詳，綽號「阿財」之成年男子
    ，以新臺幣（下同）1,000元之代價，購得甲基安非他命1包
    後（毛重0.512公克，淨重0.312公克，取樣0.0001公克檢驗
    ，驗餘淨重0.3119公克），而予以持有之；嗣於同日21時40
    分許，在臺北市○○區○○路與西藏路口，因行跡可疑為警
    攔檢，並扣得上開毒品，始悉上情。
二、案經臺灣臺北地方法院檢察署檢察官簽分偵查起訴。
    理  由
一、按被告以外之人於審判外之言詞或書面陳述，除法律有規定
    者外，不得作為證據，刑事訴訟法第159條第1項定有明文；
    復按被告以外之人於審判外之陳述，雖不符前4條之規定，
    而經當事人於審判程序同意作為證據，法院審酌該言詞陳述
    或書面陳述作成時之情況，認為適當者，亦得為證據；當事
    人、代理人或辯護人於法院調查證據時，知有第159條第1項
    不得為證據之情形，而未於言詞辯論終結前聲明異議者，視
    為有前項之同意；同法第159條之5規定甚明。本案所據以認
    定被告甲○○犯罪事實之證據，其中屬傳聞證據部分，因被
    告及公訴人於本院言詞辯論終結前，均未對於證據能力聲明
    異議，依刑事訴訟法第159條之5規定，視為同意上開證據具
    備證據能力，本院認亦無違法或不當之情況，是該傳聞證據
    均具備證據能力，合先敘明。
二、訊據被告甲○○對於前揭事實迭於警詢、檢察官訊問、本院
    審理時均坦承不諱；且被告為警查獲時所扣得之白色透明結
    晶及結晶塊1包，經送交通部民用航空局航空醫務中心以氣
    相層析質譜儀法檢驗結果，確檢出甲基安非他命成分，毛重
    0.512公克，淨重0.312公克，驗餘淨重0.3119公克，此有該
    中心於97年10月9日所出具之航藥鑑字第0975250號毒品鑑定
    書1紙在卷可證，堪認被告所為任意性自白核與事實相符，
    堪予採信。綜上，本件事證明確，被告犯行堪以認定，應依
    法論科。
三、核被告所為，係犯毒品危害防制條例第11條第2項之持有第
    二級毒品罪。又被告曾因施用毒品案件，於94年6月30日經
    臺灣板橋地方法院以94年度訴字第698號判處有期徒刑1年2
    月，於94年9月15日撤回上訴確定；復因施用毒品案件，於
    95年2月3日經臺灣板橋地方法院以95年度簡字第476號判處
    有期徒刑5月，於95年2月23日確定，上開2案經法院裁定應
    執行刑為有期徒刑1年6月確定；再因施用毒品案件，於95
    年6月30日經臺灣板橋地方法院以95年度訴字第1546號判處
    有期徒刑1年，於95年7月23日確定，再經同法院以96年聲減
    字第1583號裁定減刑為有期徒刑6月，與上開應執行有期徒
    刑1年6月接續執行後，於96年10月10日縮刑期滿執行完畢等
    情，有臺灣高等法院被告前案紀錄表1份在卷可憑，其於有
    期徒刑執行完畢後5年內故意再犯本案有期徒刑以上之罪，
    為累犯，應依刑法第47條第1項規定加重其刑。爰審酌被告
    於犯後坦承犯行，非無悔意，犯後態度尚佳，暨其品行、智
    識程度、犯罪手段、目的等一切情狀，量處如主文所示之刑
    ，並諭知易科罰金之折算標準。扣案之第二級毒品甲基安非
    他命1包（不含包裝袋，驗餘淨重0.3119公克），係毒品危
    害防制條例第2條第2項第2款所規定之第二級毒品，應依同
    條例第18條第1項前段規定沒收銷燬之；包裝上開甲基安非
    他命之空包裝袋1個，有防止毒品裸露、逸出及潮濕之功用
    ，並便於攜帶使用，屬被告所有供犯本罪所用之物，業據被
    告供承在卷，爰依刑法第38條第1項第2款之規定宣告沒收。
據上論斷，應依刑事訴訟法第284條之1、第299條第1項前段，毒
品危害防制條例第11條第2項、第18條第1項前段，刑法第11條、
第47條第1項、第41條第1項前段、第38條第1項第2款，判決如主
文。
本案經檢察官廖先志到庭執行職務。
中    華    民    國    98    年    1     月    22    日
                    刑事第九庭  法  官  劉素如
上正本證明與原本無異。
如不服本判決應於收受送達後10日內向本院提出上訴書狀，並應
敘述具體理由；其未敘述上訴理由者，應於上訴期間屆滿後20日
內向本院補提理由書（圴須按他造當事人之人數附繕本）「切勿
逕送上級法院」。
                                書記官  陳育君
中    華    民    國    98    年    1     月    22    日
附錄本案論罪法條：
毒品危害防制條例第11條
持有第一級毒品者，處 3 年以下有期徒刑、拘役或新臺幣 5 萬
元以下罰金。
持有第二級毒品者，處 2 年以下有期徒刑、拘役或新臺幣 3 萬
元以下罰金。
持有專供製造或施用第一、二級毒品之器具者，處 1 年以下有期
徒刑、拘役或新臺幣 1 萬元以下罰金。
持有毒品達一定數量者，加重其刑至二分之一，其標準由行政院
定之。
毒品危害防制條例第18條
查獲之第一、二級毒品及專供製造或施用第一、二級毒品之器具
，不問屬於犯人與否，均沒收銷燬之；查獲之第三、四級毒品及
製造或施用毒品之器具，無正當理由而擅自持有者，均沒入銷燬
之。但合於醫藥、研究或訓練之用者，得不予銷燬。
前項合於醫藥、研究或訓練用毒品或器具之管理辦法，由法務部
會同行政院衛生署定之。


司法院資訊處製作；財團法人民間司法改革基金會備份。
